【裁判字號】    89,簡上,64
【裁判日期】    890902
【裁判案由】    傷害
【裁判全文】
臺灣雲林地方法院刑事判決                          八十九年度簡上字第六四號
    上  訴  人  臺灣雲林地方法院檢察署檢察官
    被      告  甲○○
右上訴人因被告傷害案件，不服臺灣雲林地方法院北港簡易庭八十九年度港簡字第一
五號中華民國八十九年九月二日第一審簡易判決（聲請案號：臺灣雲林地方法院檢
察署八十九年度偵字第三九一號），提起上訴，本院管轄第二審之合議庭判決如左
︰
    主  文
上訴駁回。
    事  實
一、甲○○因懷疑丙○○之妻乙○冒用甲○○之名義領取土地徵收補償費，乃於民國
    八十九年七月十八日十三時五十分許，駕車前往雲林縣麥寮鄉○○村○○路五十
    四及五十六號丙○○、乙○居所前與丙○○理論，甲○○見丙○○堅詞否認，竟
    基於傷害他人身體之概括犯意，自其車上取出鋤頭柄，毆打丙○○之左腰部，致
    丙○○受有左髖腸骨上方瘀血傷５ｘ２公分之傷害，適乙○自外返家撞見上情，
    乃持掃把與甲○○理論，甲○○見狀，復持上開鋤頭柄毆打乙○之左肩部，致乙
    ○受有左肩腫脹８‧５ｘ４‧５公分之傷害。
二、案經被害人丙○○、乙○訴由雲林縣警察局台西分局報告台灣雲林地方法院檢察
    署檢察官偵查後聲請簡易判決處刑。
    理  由
一、訊據被告甲○○矢口否認右揭傷害犯行，辯稱：是乙○先拿掃把打我，我才從車
    上拿木棍將掃把隔開，可能是我在架開乙○所持之掃把時，我所持的木棍有掃到
    乙○及丙○○云云。惟查：右揭事實，業據告訴人丙○○、乙○指訴綦詳，復有
    黃榮標醫院出具之八十九年七月十八日驗傷診斷書二紙在卷可稽。被告於本院審
    理時雖供稱：是乙○在我前面拿棍子打我，我才隔開云云，然被告於警訊時卻供
    稱：乙○走向我的身體後面，手持掃把打我的左腰部，我才從車上拿木棍把乙○
    的掃把架開云云，被告就告訴人乙○究係在被告之前面或後方持掃把打被告，及
    被告究係何時從車上拿取木棍，既前後供述不一，且被告於偵查中亦自承：當時
    我們是雙方互毆的等語，足見本件案發當時，係被告在下車與告訴人丙○○理論
    時，即已攜帶鋤頭柄下車，並非告訴人乙○先出手打被告，被告出於正當防衛反
    擊而到車上拿鋤頭柄打傷告訴人二人。倘如被告所云，係告訴人二人先打伊，則
    被告身體應當受有傷害才是，然被告不僅未受有何傷害（被告並未提出診斷證明
    書），告訴人二人反而分別受有右開事實欄所示之傷害，且被告於本院審理時亦
    陳稱：伊願意接受法律制裁等語，若被告無本件傷害犯行，何須接受法律制裁？
    是被告所辯，顯係卸責之詞，不足採信。本案事證明確，被告犯行洵堪認定。
二、核被告所為，係犯刑法第二百七十七條第一項之普通傷害罪。其連續毆打告訴人
    丙○○及乙○，時間緊接，罪名相同，顯係基於概括之犯意反覆為之，應依刑法
    第五十六條連續犯之規定以一罪論處，並加重其刑。原審依法論科，經核認事用
    法，並無不合，量刑亦稱妥當，應予維持。檢察官以被告屢次毆打告訴人，犯後
    又毫無悔意，告訴人住院期間又言行恐嚇，惡行重大，原審量刑似嫌過輕為由，
    而指摘原判決不當，其上訴尚無理由，應予駁回。
據上論斷，應依刑事訴訟法第四百五十五條之一第三項、第三百六十八條，判決如主
文。
本案經檢察官王淑月到庭執行職務。
中      華      民      國      八十九      年    十一    月  二十三  日
                                         臺灣雲林地方法院刑事第二庭
                                           審判長法  官  紀文勝
                                                 法  官  趙思芸
                                                 法  官  倪彰鴻
右正本證明與原本無異。
不得上訴。
                                                 書記官  李松坤
中      華      民      國      八十九      年    十一    月  二十四  日
刑法第二百七十七條
  傷害人之身體或健康者，處三年以下有期徒刑、拘役或一千元以下罰金。
  犯前項之罪因而致人於死者，處無期徒刑或七年以上有期徒刑，致重傷者，處三年
  以上十年以下有期徒刑。


司法院資訊處製作；財團法人民間司法改革基金會備份。
